# BT业务模式探讨（委托方角度）

提问人：chengchn 时间：2020-09-06 10:34:00
尊敬的陈老师，您好。在审计实务中，遇到了如下问题，想向您请教一下:
甲公司是某开发区政府全资设立的一家专门从事房地产开发的一家企业，甲公司有一项写字楼开发的项目，但是考虑到开发区平台的融资属性，甲公司将该项业务与某大型建设集团乙公司签订了一项BT协议，由乙方负责该项目的融资建设，建设完成后由甲方分 10 年回购，协议中约定了回购价款为投资成本+建设方利润+资金占用成本，根据协议可以判断施工之外的勘察、设计、监理、签证、重要设备采购、专业分包均由委托方甲公司控制或监督。目前，该项目完工进度已经到70%，总投资约 27 亿元，甲公司认为回购以后才符合资产确认的条件，目前没有进行任何账务处理。
问题1:甲公司是否应当确认在建工程？
问题2:如果确认在建工程的时候是按照建设方提交的工程结算表，仅确认工程量本身，那么回购期的利息成本如何确认呢？还是按照融资租赁的方式直接确认在建工程和长期应付款，现值与原值的差异确认未确认融资费用，并按照实际利率法摊销呢？如果摊销的话，是否应当确认财务费用（因为资本化的话，和直接确认在建工程好像没有差异），但是确认费用会不会和资本化的条件有冲突（因为是在建设期间，借款利息符合资本化条件）
问题 3 ：若按照融资租赁模式，因为工程投资较大，长期应付款无法合理确认，会导致在建工程按照现值无法确认，后期若出现账面记录的金额和实际差异过大，应该如何调整呢？

回答人：chenyiwei
1 、如果乙方按进度确认收入的，则表明对该项资产（开发项目）的控制权是随着乙方履约而逐步转移给甲方的，相应地，甲方应按照乙方的履约进度（至少是经甲方自身或者第三方监理确认的进度）确认相关资产和应付款项。
2 、可以按照融资租赁的方式直接确认在建工程和长期应付款，现值与原值的差异确认未确认融资费用，并按照实际利率法摊销。这部分利息摊销在施工期间可以资本化计入开发项目的成本。
3 、可以直接按确认的工程量先确认相关资产（如在建工程）和应付款项，暂时不单独确认未确认融资费用，到后续完工进入结算期后再区分。